【裁判字號】    89,交易,569
【裁判日期】    900413
【裁判案由】    過失致死等
【裁判全文】
臺灣臺中地方法院刑事判決                        八十九年度交易字第五六九號
    公  訴  人  臺灣台中地方法院檢察署檢察官
    被      告  乙○○
右列被告因過失致死等案件，經檢察官提起公訴（八十九年度偵字第三六六四號），
本院判決如左：
    主  文
乙○○服用酒類，不能安全駕駛動力交通工具而駕駛，處有期徒刑捌月；又因過失致
人於死，處有期徒刑貳年。應執行有期徒刑貳年陸月。
    事  實
一、乙○○於民國八十九年二月二十八日晚間七時許，在台中縣太平市○○路永豐福
    壽魚池飲用酒類後，已呈酒醉狀態而不能安全駕駛動力交通工具，乙○○本應注
    意其吐氣所含酒經成份超過每公升０‧二五毫克以上者，不得駕車，竟不顧公眾
    之安危，猶執意於同日晚間九時五十分許，酒醉駕駛其所有之車牌號碼ＱＹ─六
    六二六號自用小客貨車欲返家，而沿台中縣太平市○○路○道路由南往北方向行
    駛，迨於同日晚間十時許，途經永義路一一一號前時，適因下雨且其所駕駛之自
    用小客貨車無冷氣設備前擋風玻璃產生霧氣致視線不清，乙○○本另應更注意車
    前狀況以隨時採取必要之安全措施，並應減速慢行作隨時停車之準備，而依當時
    之情形，亦無不能注意之情事，詎竟疏未注意及此，因酒醉致無法安全操控自用
    小客貨車；且非但未減速慢行作隨時停車之準備，反以四十公里之時速向前行駛
    ；復未注意右前方有行人張陳敏協同其夫甲○○行走於路旁，乃致於距離約三、
    四公尺處發現張陳敏時，已無法採取必要之安全措施，並因而閃避不及，將張陳
    敏碰撞倒地，造成張陳敏受有頭部外傷等致命傷害，乙○○於肇事後立即將張陳
    敏送台中縣太平市台新醫院急救，經警趕至台新醫院調查在尚未發覺前，主動向
    到場處理之警員曾文由告知其為肇事之人，就過失致死部分自首而接受裁判。警
    員於同日晚間十一時十五分許在台新醫院對乙○○施以口呼氣方式測試酒精濃度
    ，發現其酒精濃度測定值仍高達每公升０˙八七毫克，而查悉其酒醉駕車之行為
    。嗣張陳敏因受傷嚴重，轉送中國醫藥學院後，延至同年三月一日晚間十時三十
    分許，因顱內出血不治死亡。
二、案經張陳敏之夫甲○○訴由台中縣警察局霧峰分局報請臺灣臺中地方法院檢察署
    檢察官偵查起訴。
    理  由
一、訊據被告乙○○對於在右揭時地，酒後駕駛自用小客貨車，與在路旁行走之行人
    即被害人張陳敏發生車禍致其死亡之事實，坦白承認，核與當時在場之告訴人即
    被害人之夫甲○○所述情節相符，並有酒精測定值測試紙、道路交通事故調查報
    告表、現場暨車損照片在卷可資佐證。而被害人確係因本件交通事故受有頭部外
    傷致顱內出血不治死亡，業經臺灣臺中地方法院檢察署檢察官督同檢驗員相驗明
    確，製有勘驗筆錄、相驗屍體證明書及驗斷書在卷足憑。按服用酒類不能安全駕
    駛動力交通工具之認定，參考德國、美國之認定標準，對於酒精濃度呼氣已達每
    公升○．五五毫克或血液濃度達百分之○．一一以上，肇事率為一般正常人之十
    倍，應認為已達不能安全駕駛之標準（法務部八十八年五月十八日八八年度法檢
    字第一六六九號函參照），被告肇事後所測得吐氣中所含酒精濃度高達每公升０
    ‧八七毫克，其駕駛車輛之注意能力已因飲酒而較平日為低，顯已達不能安全駕
    駛動力交通工具之程度甚明。次按汽車駕駛人飲酒後其吐氣所含酒精成份超過每
    公升○．二五毫克以上者，不得駕車；汽車行駛時，駕駛人應注意車前狀況，並
    隨時採取必要之安全措施；因雨霧致視線不清時，應減速慢行，作隨時停車之準
    備，道路交通安全規則第一百十四條第二款、第九十四條第三項、第九十三條第
    一項第五款分別定有明文。被告係領有駕駛執照之之駕駛人，前開交通規則為其
    應注意，而在肇事當時，亦無不能注意之情事。本件肇事當時正在下雨，且被告
    所駕駛之自用小客貨車因無冷氣設備前擋風玻璃產生霧氣致視線不清，迭據被告
    於偵審中供明，並有前開道路交通調查報告表可憑，則被告欲駕駛自用小客貨車
    時自應注意不得酒醉駕車，且行駛至上開視線不清之路段時，在無不能注意之情
    形下，應更注意車前狀況以隨時採取必要之安全措施，並應減速慢行作隨時停車
    之準備。惟被告非但酒醉駕車；且依被告於本院八十九年三月二十三日審理時供
    陳：肇事當時之時速約四十公里，係於距離約三、四公尺處始發現被害人，伊雖
    有踩剎車，但還是來不及等語，足見被告於事故發生當時確實因酒醉致無法安全
    操控自用小客貨車；且非但未減速慢行作隨時停車之準備，反以四十公里之時速
    向前行駛；復未注意右前方有被害人行走於路旁，乃致於距離約三、四公尺處始
    發現被害人，已無法採取必要之安全措施，並因而閃避不及，將被害人碰撞倒地
    ，是被告就本件事故之發生顯有過失，且本件車禍經送請鑑定結果，亦為相同之
    認定，有台灣省台中縣區車輛行車事故鑑定委員會八十九年九月二十七日中縣鑑
    字第八九０六五九號鑑定意見書在卷可憑。被害人因本件車禍死亡，與被告之過
    失行為間，並有相當之因果關係。因而事證明確，被告犯行堪以認定，應予依法
    論科。
二、核被告所為，係犯刑法第一百八十五條之三服用酒類致無法安全駕駛動力交通工
    具罪、第二百七十六條第一項之過失致人於死罪。其酒醉駕車因而致人死亡，就
    其所犯過失致人於死罪部分，應依道路交通管理處罰條例第八十六條第一項規定
    加重其刑。被告於肇事後，犯罪偵查機關未發覺前，主動向前往處理之警員曾文
    由告知其為肇事之人，並坦承犯行接受裁判，業據證人曾文由於本院前揭審理時
    證述屬實，就其所犯過失致人於死罪部分，係對於未發覺之罪，自首而接受裁判
    ，應依刑法第六十二條前段規定減輕其刑，並先加後減。被告所犯上開二罪間，
    犯意個別，行為互異，應予分論併罰。爰審酌被告酒醉後已不能安全駕駛，仍不
顧公眾之安危，貿然駕車，並因重大過失，導致被害人因本件車禍事故死亡無可
    彌補之後果，甚為可訾，應予非難；兼衡及被告並無不良素行，犯後雖坦承犯行
    ，惟未能與被害人家屬達成民事和解之犯後態度等一切情狀，量處如主文所示之
    刑，以資懲儆。
據上論斷，應依刑事訴訟法第二百九十九條第一項前段，刑法第一百八十五條之三、
第二百七十六條第一項、第六十二條前段、第五十一條第五款，道路交通管理處罰條
例第八十六條第一項，罰金罰鍰提高標準條例第一條前段，判決如主文。
中      華      民      國      九十      年      四      月    十三    日
                                    台灣台中地方法院交通法庭
                                        法  官  劉長宜
右正本證明與原本無異如不服本判決應於送達後十日內向本院提出上訴狀
                                          書記官
中      華      民      國      九十      年      四      月    十六    日
附錄法條：
刑法第一百八十五條之三：
服用毒品、麻醉藥品、酒類或其他相類之物，不能安全駕駛動力交通工具而駕駛者，
處一年以下有期徒刑、拘役或三萬元以下罰金。
刑法第二百七十六條第一項：
因過失致人於死者，處二年以下有期徒刑、拘役或二千元以下罰金。


司法院資訊處製作；財團法人民間司法改革基金會備份。
